臺灣屏東地方法院刑事判決
110年度訴字第435號
公  訴  人  臺灣屏東地方檢察署檢察官
被      告  董恭孝


指定辯護人  賴俊佑律師
上列被告因違反毒品危害防制條例等案件，經檢察官提起公訴（
109年度偵字第11936號、110年度偵字第13號、110年度偵字第46
82號），本院判決如下：
    主  文
本件公訴不受理。
    理  由
一、公訴意旨如起訴書所載（如附件）。
二、按被告死亡者，法院應諭知不受理之判決，刑事訴訟法第30
    3條第5款定有明文。經查被告董恭孝業於民國111年6月10日
    死亡，有戶役政資訊網站-查詢個人戶籍資料1紙在卷可稽（
    見本院卷第167頁），揆諸前開說明，爰不經言詞辯論，逕
    為諭知不受理之判決。
三、據上論斷，應依刑事訴訟法第303條第5款，第307條，判決
    如主文。
本案經檢察官鍾佩宇提起公訴，檢察官廖維中到庭執行職務。
中　　華　　民　　國　　111 　年　　6 　　月　　29　　日
                  刑事第二庭  審判長法  官  莊鎮遠
                                    法  官  吳昭億
                                    法  官  陳茂亭
以上正本證明與原本無異。
如不服本判決應於收受送達後20日內向本院提出上訴書狀，並應
敘述具體理由；如未敘述上訴理由者，應於上訴期間屆滿後20日
內向本院補提理由書（均須按他造當事人之人數附繕本）「切勿
逕送上級法院」。
中　　華　　民　　國　　111 　年　　6 　　月　　29　　日
                                    書記官  李宛蓁
附件：
臺灣屏東地方檢察署檢察官起訴書
                                    109年度偵字第11936號
                                       110年度偵字第13號
                                     110年度偵字第4682號
　　被　　　告　董恭孝　男　35歲（民國00年00月00日生）
　　　　　　　　　　　　住屏東縣○○市○○○路000號9樓
　　　　　　　　　　　　國民身分證統一編號：Z000000000號
　　選任辯護人　馬健嘉律師（法律扶助）

上列被告因違反槍砲彈藥刀械管制條例等案件，業經偵查終結，
認應提起公訴，茲將犯罪事實及證據並所犯法條分敘如下：
　　　　犯罪事實
一、董恭孝明知可發射子彈、具殺傷力之手槍及具殺傷力之子彈
    ，均屬槍砲彈藥刀械管制條例所規範之物品，不得任意持有
    ，竟仍基於持有具殺傷力之非制式手槍及具殺傷力之子彈等
    犯意，㈠先於民國106年間之某日，在桃園市龍潭區之某汽車
    旅館前，以新臺幣（下同）5萬元之代價，向真實姓名年籍
    均不詳、綽號「阿榮」之成年男子購得非制式手槍1枝（槍
    枝管制編號：0000000000號）後持有之，並於109年3月間之
    某日，在其位於屏東縣屏東市之東山河社區之居處，將上開
    手槍借予陳冠宇（業經本署以110年度偵字第1050號提起公
    訴）持用；嗣因陳冠宇於110年1月18日12時23分許，在沈蕙
    慈位於屏東縣○○市○○街00號之住處外，持上開手槍朝街道擊
    發5槍而為警查獲，始查悉上情；㈡又於107年間之某日，在
    臺北市林口區之某處，以3萬元之代價，向真實姓名年籍均
    不詳、綽號「阿賢」之成年男子購得子彈19顆、霰彈槍子彈
    3顆、黑色火藥1包、改造槍管1支、復進簧1組等物後持有之
    ；嗣為警於109年12月17日持臺灣屏東地方法院法官核發之
    搜索票對其執行搜索，當場扣得制式子彈1顆、制式散彈子
    彈1顆、制式彈殼2顆、非制式子彈11顆、制式散彈彈殼2顆
    、非制式彈殼5顆、黑色火藥、改造槍管、復進簧等物，始
    查悉上情。
二、董恭孝明知甲基安非他命、1-苯基-2-（1-吡咯烷基）-1-戊
    酮、3,4亞甲基雙氧甲基安非他命等均係毒品危害防制條例
    第2條第2項第2款所明定列管之第二級毒品，依法不得販賣
    及持有，竟㈠意圖營利，基於販賣第二級毒品甲基安非他命
    之犯意，於如附表所示之時間，在如附表所示之地點，分別
    販賣第二級毒品甲基安非他命予如附表所示之人，並收取如
    附表所示之毒品對價；㈡又於民國109年12月17日前之不詳時
    間，自不詳之來源，取得不詳數量之第二級毒品甲基安非他
    命及分別含第二級毒品1-苯基-2-（1-吡咯烷基）-1-戊酮及
    3,4亞甲基雙氧甲基安非他命之毒品咖啡包，而非法持有之
    。嗣經警於109年12月17日，持臺灣屏東地方法院法官核發
    之搜索票對其執行搜索，當場扣得毒品咖啡包共16包【其中
    5包內含第二級毒品1-苯基-2-（1-吡咯烷基）-1-戊酮、其
    中2包含3,4亞甲基雙氧甲基安非他命】、第三級毒品Dibuty
    lone(bk-DMBDB)粉末1包（含袋毛重6.72公克）、第二級毒
    品甲基安非他命5包（含袋毛重共27.9公克）、第三級毒品
    硝甲西泮及第四級毒品硝西泮粉末1包（含袋毛重2.46公克
    ）、第三級毒品芬納西泮20粒、梅錠（含第三級毒品硝甲西
    泮）7粒、K盤（含K卡，經檢驗含第三級毒品愷他命成分）2
    組、電子磅秤1台、夾鏈袋2包、手機1支等物，始查悉上情
    。
三、案經屏東縣政府警察局屏東分局報告偵辦。
　　　　證據並所犯法條
一、證據清單及待證事實：
編號 證據名稱 待證事實 1 被告董恭孝於警詢、偵訊及羈押庭訊時之自白 被告董恭孝坦承上開全部犯行 2 證人陳冠宇、沈蕙慈、陳俊銘、賈克勤、陳韻婷等於警詢時之證述 證明全部犯罪事實 3 偵查報告、屏東縣政府警察局屏東分局民生派出所搜索扣押筆錄、扣押物品目錄表、扣押物品清單、扣押物照片、內政部警政署刑事警察局110年1月25日刑鑑字第1100000677號鑑定書、110年2月20日刑鑑字第1098043199號鑑定書、110年3月19日刑鑑字第1098043244號鑑定書、被告扣案手機內微信之通話紀錄翻拍照片、現場查獲蒐證照片、高雄醫學大學附設中和紀念醫院檢驗醫學部毒物室濫用藥物檢驗報告等 證明全部犯罪事實  
二、核被告於犯罪事實一所為，分別係違反槍砲彈藥刀械管制條
    例第7條第4項未經許可，持有具殺傷力之非制式手槍及同條
    例第12條第4項未經許可，持有具殺傷力之子彈等罪嫌；就
    犯罪事實二所為，分別係違反毒品危害防制條例第4條第2項
    之販賣第二級毒品及同條例第11條第2項之持有第二級毒品
    等罪嫌。被告持有第二級毒品甲基安非他命之行為，應為其
    販賣第二級毒品甲基安非他命之行為所吸收，請不另論罪。
    又被告所犯上開數罪間，犯意各別，行為互殊，請予分論併
    罰。扣案物請宣告沒收；另被告之犯罪所得，請依法宣告沒
    收或追徵之。
三、依刑事訴訟法第251條第1項提起公訴。
　　此　致
臺灣屏東地方法院
中　　華　　民　　國　 110　　年　　7 　　月　　28　　日
　　　　　　　　　　　　　　　檢 察 官    鍾 佩 宇
本件正本證明與原本無異
中　　華　　民　　國　 110　　年　　8 　　月　　2 　　日
                              書 記 官    黃 怡 臻
附錄本案所犯法條全文
槍砲彈藥刀械管制條例第7條
未經許可，製造、販賣或運輸制式或非制式火砲、肩射武器、機
關槍、衝鋒槍、卡柄槍、自動步槍、普通步槍、馬槍、手槍或各
類砲彈、炸彈、爆裂物者，處無期徒刑或 7 年以上有期徒刑，
併科新臺幣 3 千萬元以下罰金。
未經許可，轉讓、出租或出借前項所列槍砲、彈藥者，處無期徒
刑或 5 年以上有期徒刑，併科新臺幣 1 千萬元以下罰金。
意圖供自己或他人犯罪之用，而犯前二項之罪者，處死刑或無期
徒刑；處徒刑者，併科新臺幣 5 千萬元以下罰金。
未經許可，持有、寄藏或意圖販賣而陳列第 1 項所列槍砲、彈
藥者，處 5 年以上有期徒刑，併科新臺幣 1 千萬元以下罰金。
意圖供自己或他人犯罪之用，以強盜、搶奪、竊盜或其他非法方
法，持有依法執行公務之人所持有之第 1 項所列槍砲、彈藥者
，得加重其刑至二分之一。
第 1 項至第 3 項之未遂犯罰之。
槍砲彈藥刀械管制條例第12條
未經許可，製造、販賣或運輸子彈者，處 1 年以上 7 年以下有
期徒刑，併科新台幣 500 萬元以下罰金。
未經許可，轉讓、出租或出借子彈者，處 6 月以上 5 年以下有
期徒刑，併科新台幣 300 萬元以下罰金。
意圖供自己或他人犯罪之用，而犯前二項之罪者，處 3 年以上
10 年以下有期徒刑，併科新台幣 700 萬元以下罰金。
未經許可，持有、寄藏或意圖販賣而陳列子彈者，處 5 年以下
有期徒刑，併科新台幣 300 萬元以下罰金。
第 1 項至第 3 項之未遂犯罰之。
毒品危害防制條例第4條
製造、運輸、販賣第一級毒品者，處死刑或無期徒刑；處無期徒
刑者，得併科新臺幣 3 千萬元以下罰金。
製造、運輸、販賣第二級毒品者，處無期徒刑或 10 年以上有期
徒刑，得併科新臺幣 1 千 5 百萬元以下罰金。
製造、運輸、販賣第三級毒品者，處 7 年以上有期徒刑，得併
科新臺幣 1 千萬元以下罰金。
製造、運輸、販賣第四級毒品者，處 5 年以上 12 年以下有期
徒刑，得併科新臺幣 5 百萬元以下罰金。
製造、運輸、販賣專供製造或施用毒品之器具者，處 1 年以上
7 年以下有期徒刑，得併科新臺幣 1 百 50 萬元以下罰金。
前五項之未遂犯罰之。
毒品危害防制條例第11條
持有第一級毒品者，處 3 年以下有期徒刑、拘役或新臺幣 30
萬元以下罰金。
持有第二級毒品者，處 2 年以下有期徒刑、拘役或新臺幣 20
萬元以下罰金。
持有第一級毒品純質淨重十公克以上者，處 1 年以上 7 年以下
有期徒刑，得併科新臺幣 1 百萬元以下罰金。
持有第二級毒品純質淨重二十公克以上者，處 6 月以上 5 年以
下有期徒刑，得併科新臺幣 70 萬元以下罰金。
持有第三級毒品純質淨重五公克以上者，處 2 年以下有期徒刑
，得併科新臺幣 20 萬元以下罰金。
持有第四級毒品純質淨重五公克以上者，處 1 年以下有期徒刑
，得併科新臺幣 10 萬元以下罰金。
持有專供製造或施用第一級、第二級毒品之器具者，處 1 年以
下有期徒刑、拘役或新臺幣 10 萬元以下罰金。

附表：
編號 販賣對象 販賣時間 販賣地點 販賣毒品所得 （新臺幣） 1 微信暱稱「極怒」之成年男子 109年11月3日14時許先給毒品，數日後收錢 被告位於屏東縣○○市○○○路000號住處（東山河社區）之統一超商外 1500元 2 微信暱稱「極怒」之成年男子 109年11月8日先給毒品，109年11月10日收錢 被告位於屏東縣○○市○○○路000號住處（東山河社區）之統一超商外 2000元 3 微信暱稱「極怒」之成年男子 109年11月29日22時13分許 被告位於屏東縣○○市○○○路000號住處（東山河社區）之統一超商外 1000元